# 陈老师，请教一个关于对外担保的问题

提问人：CPA 木子 时间：2010-03-22 17:55:36
B公司对A公司短期借款进行了担保，此项借款于 2009 年 3 月份到期，由于A公司经营陷入困境，未能偿还债务，在政府协调下，A公司与银行签订了债务展期协议，展期起始日为 2009 年 12 月 31 日，展期期限为三年，B公司相应提供担保服务，根据A公司目前经营状况，A公司到期偿还债务的可能性很小。请问：B公司是否可以于 2009 年期末根据A公司经营状况计提预计担保损失？谢谢

回答人：chenyiwei
回复 楼主 CPA木子 的帖子这更多地是一项专业判断和估计问题。如果根据A公司目前经营状况，A公司到期偿还债务的可能性很小，则虽然债务尚未到期，但B公司已经估计其很可能需要在到期时履行担保责任。导致其履行该责任的事项（提供担保，以及A公司的财务状况出现问题）在资产负债表日已经存在，属于过去已存在的交易和事项；预计很可能履行担保责任导致经济利益流出企业；损失金额的最佳估计数也是可以可靠确定的，因此B公司于 2009 年期末根据A公司经营状况计提预计担保损失是恰当的。